【裁判字號】    98,審訴,378
【裁判日期】    981125
【裁判案由】    違反毒品危害防制條例
【裁判全文】
臺灣新竹地方法院刑事宣示判決筆錄     98年度審訴字第378號
公  訴  人  臺灣新竹地方法院檢察署檢察官
被      告  王俐詅
      （原名王汝汶）
指定辯護人  本院公設辯護人甲○○
上列被告因違反毒品危害防制條例案件，檢察官提起公訴（98年
度毒偵字第519 號）後，聲請改依協商程序而為判決，本院於中
華民國98年11月25日下午4 時，在本院刑事第七法庭宣示判決，
出席職員如下：
                審判長法  官  劉兆菊
                      書記官  林兆嘉
                      通  譯  邱立杰
法官起立朗讀判決主文、犯罪事實要旨、處罰條文，及告以上訴
限制、期間並提出上訴狀之法院，且諭知記載其內容：
一、主  文：
    王俐詅施用第一級毒品，處有期徒刑陸月；如易科罰金，以
    新臺幣壹仟元折算壹日。扣案之已使用過之注射針筒支，
    均沒收之。又犯施用第二級毒品，處有期徒刑月；如易科
    罰金，以新臺幣壹仟元折算壹日。扣案之甲基安非他命壹包
    （毛重零點公克），沒收銷燬之。應執行有期徒刑捌月；
    如易科罰金，以新臺幣壹仟元折算壹日。扣案之甲基安非他
    命壹包（毛重零點公克），沒收銷燬之；扣案之已使用過
    之注射針筒支，均沒收之。
二、犯罪事實要旨：
（一）王俐詅（原名王汝汶）前於民國89年間，因施用第二級毒
      品案件，經本院於89年9 月14日以89年度毒聲字第1934號
      裁定送觀察、勒戒後，認無繼續施用毒品之傾向，於89年
      11月10日執行完畢釋放出所，經臺灣新竹地方法院檢察署
      檢察官於88年11月9 日以89年度毒偵字第1678號為不起訴
      處分確定；又於95年間，因施用第二級毒品案件，經本院
      於95年8月25日以95年度毒聲字第310號裁定送觀察、勒戒
      後，認有繼續施用毒品之傾向，再經本院於96年8 月29日
      以96年度毒聲字第268 號裁定令入戒治處所施以強制戒治
      ，嗣經戒治成效評定合格，認無繼續戒治之必要，於97年
      7 月25日執行完畢釋放出所，經臺灣新竹地方法院檢察署
      檢察官於97年8月4日以97年度戒毒偵字第47號為不起訴處
      分確定。
（二）詎王俐詅仍不知悔改，於前揭強制戒治執行完畢釋放後5
      年內，復基於施用第一級毒品海洛因之犯意，於98年3月8
      日下午5 時許，在新竹市○○路482巷27號2樓住處房間內
      ，以將海洛因摻水後置於注射針筒注射入體內之方式，非
      法施用第一級毒品海洛因1 次；另基於施用第二級毒品甲
      基安非他命（起訴書誤載為安非他命，業經檢察官以98年
      度蒞字第2128號補充理由書予以補充更正）之犯意，於98
      年3月10日下午1時35分許採尿時起往前回溯96小時內之某
      時，同在上揭住處內，以將甲基安非他命置於玻璃球吸食
      器（未扣案）內燒烤後吸取煙霧之方式，非法施用第二級
      毒品甲基安非他命1次。嗣於98年3月10日中午12時許，在
      新竹縣新埔鎮照門里九芎湖2 號悠然山莊餐廳內為警盤查
      查獲，並扣得其所有之甲基安非他命1包（毛重0.3公克）
      、已使用過之注射針筒3 支等物，復經警得其同意採集其
      尿液送檢驗後，結果呈嗎啡、可待因、安非他命、甲基安
      非他命等陽性反應，始查悉上情。
（三）案經新竹縣政府警察局新埔分局報告臺灣新竹地方法院檢
      察署檢察官偵查起訴後，經檢察官聲請認罪協商判決，由
      本院合議庭裁定由受命法官獨任改依協商程序而為判決。
三、處罰條文：
    毒品危害防制條例第10條第1 項、第2項、第18條第1項前段
    ，刑法第11條、第51條第5款、修正後刑法第41條第1項前段
    、第2 項、刑法第38條第1項第2款，司法院大法官會議釋字
    第366號、第662號解釋。
四、沒收銷燬及沒收：扣案之第二級毒品甲基安非他命1 包（毛
    重為0.3公克，保管字號：98年度安保管字第136號，扣押物
    品清單見98年度毒偵字第519 號偵查卷第42頁），屬違禁物
    ，應依毒品危害防制條例第18條第1 項前段規定，諭知沒收
    銷燬之。另扣案之已使用過之注射針筒3 支（保管字號：98
    年度保管字第552 號，扣押物品清單見上揭偵查卷第41頁）
    ，則係被告王俐詅所有供施用第一級毒品海洛因所用之物，
    業經被告王俐詅供承在卷（見本院卷第70頁背面），爰依刑
    法第38條第1項第2款之規定，均宣告沒收之。
五、協商判決除有刑事訴訟法第455條之4第1項第1款於本訊問程
    序終結前，被告撤銷協商合意或檢察官撤回協商聲請者；第
    2款被告協商之意思非出於自由意志者；第4款被告所犯之罪
    非第455條之2第1項所定得以協商判決者；第6款被告有其他
    較重之裁判上一罪之犯罪事實者；第7 款法院認應諭知免刑
    或免訴、不受理者情形之一，及違反同條第2 項「法院應於
    協商合意範圍內為判決；法院為協商判決所科之刑，以宣告
    緩刑或2 年以下有期徒刑、拘役或罰金為限」之規定者外，
    檢察官與被告均不得上訴。
六、如有前項得上訴之情形，得自收受宣示判決筆錄送達之日起
    10日內，向本院提出上訴書狀，上訴於第二審法院。
本案經檢察官洪期榮到庭執行職務。
中    華    民    國    98    年    11    月    25    日
                  刑事第九庭    書  記  官  林兆嘉
                                審判長法官  劉兆菊
以上筆錄正本係照原本作成。
中    華    民    國    98    年    11    月    25    日
                                書  記  官  林兆嘉
附錄本案論罪科刑法條：
毒品危害防制條例第10條
施用第一級毒品者，處6月以上5年以下有期徒刑。
施用第二級毒品者，處3年以下有期徒刑。


司法院資訊處製作；財團法人民間司法改革基金會備份。
